臺灣桃園地方法院刑事判決　　　　　　　 94年度訴字第212號
公　訴　人　臺灣桃園地方法院檢察署檢察官
被　　　告　甲○○　男　39歲.
指定辯護人　本院公設辯護人　陳瑞明
上列被告因違反槍砲彈藥刀械管制條例等案件，經檢察官提起公
訴（93年度毒偵字第4532號）及追加起訴（93年度毒偵字第4532
號），本院合議庭裁定由受命法官獨任進行簡式審判程序，檢察
官並聲請改依協商程序而為判決，本院判決如下：
    主  文
甲○○未經許可，持有可發射子彈具有殺傷力之改造手槍，累犯
，處有期徒刑壹年貳月，併科罰金新臺幣伍萬元；罰金如易服勞
役，以佰元即新臺幣玖佰元折算壹日；扣案改造霰彈槍壹支（
槍枝管制編號壹壹零貳壹伍捌肆肆）、仿BERETTA 廠84型
半自動手槍改造之玩具手槍壹支（槍枝管制編號：壹壹零貳壹伍
捌肆伍）、改造子彈壹顆、土造子彈壹顆及土製改造霰彈槍子
彈貳顆，均沒收。又施用第一級毒品，累犯，處有期徒刑柒月，
扣案第一級毒品海洛因壹包（淨重貳點壹柒公克，空包裝重零點
貳肆公克），沒收銷燬。又施用第二級毒品，累犯，處有期徒刑
肆月，扣案之第二級毒品甲基安非他命貳包（實稱毛重貳點肆柒
壹公克，含貳只塑膠袋及貳張標籤紙），均沒收銷燬。應執行有
期徒刑貳年，併科罰金新臺幣伍萬元；罰金如易服勞役，以佰
元即新臺幣玖佰元折算壹日，扣案改造玩具霰彈槍壹支（槍枝管
制編號壹壹零貳壹伍捌肆肆）、仿BERETTA 廠84型半自動手槍
改造之玩具手槍壹支（槍枝管制編號：壹壹零貳壹伍捌肆伍）
、改造（玖貳）手槍子彈貳顆、土製改造霰彈槍子彈貳顆，均沒
收；扣案第一級毒品海洛因壹包（淨重貳點壹柒公克，空包裝重
零點貳肆公克）、第二級毒品甲基安非他命貳包（實稱毛重貳點
肆柒壹公克，含貳只塑膠袋及貳張標籤紙），均沒收銷燬。
    事實及理由
一、犯罪事實：
    被告甲○○於民國84年間因違反麻醉藥品管理條例，經本院
    判處有期徒刑3 年2 月、6 月，應執行有期徒刑3 年6 月確
    定，又因違反槍砲彈藥刀械管制條例，經本院判處有期徒刑
    10月確定，以上3 者合併定應執行有期徒刑4 年3 月，於85
    年4 月18日入監服刑，於88年4 月16日假釋付保護管束，於
    91年2 月6 日假釋期滿未經撤銷，以已執行論（構成累犯）
    ；另於91年間因施用毒品案件，經本院以91年度毒聲字第
    1079號裁定送觀察、勒戒後，於92年5 月24日入戒治處所，
    經觀察期滿認有繼續施用毒品傾向，經本院以92年度毒聲字
    第1816號裁定強制戒治，於92年6 月30日入戒治處所執行強
    制戒治，本院經檢察官聲請以92年度毒聲字第3383號裁定停
    止強制戒治，所餘戒治期間付保護管束，嗣期滿經臺灣桃園
    地方法院檢察署檢察官以93年度戒毒偵字第185 號不起訴處
    分確定。詎仍不知悔改：
  (一)明知具殺傷力之改造槍枝、子彈，為槍砲彈藥刀械管制條例
    所明定列管之違禁物，未經許可不得持有，竟於93年8 月某
    日，在桃園縣境內，自真實姓名年籍不詳成年男子取得改造
    玩具霰彈槍1 支（槍枝管制編號0000000000）、仿BERETTA
    廠84型半自動手槍改造之玩具手槍1 支（槍枝管制編號：
    0000000000）、改造子彈1 顆、土造子彈1 顆及土製改造霰
    彈槍子彈2 顆，並放置於桃園縣平鎮市○○路2 之18號住處
    ，未經主管機關許可而持有。嗣於93年10月15日14時許，為
    警持本院核發之搜索票至上址搜索時查獲，並扣得上開具殺
    傷力之玩具霰彈槍1 支、改造玩具手槍1 支、改造（92）手
    槍子彈2 顆、土製改造霰彈槍子彈2 顆。
  (二)明知海洛因、甲基安非他命分別係毒品危害防制條例所稱之
    第一級、第二級毒品，不得非法持有及施用，竟於93年10月
    10日某時在上址施用第一級毒品海洛因、第二級毒品甲基安
    非他命各1 次，嗣於93年10月15日14時許，為警在上址查獲
    ，並扣得第一級毒品海洛因1 包（淨重2.17公克，空包裝重
    0.24公克）、第二級毒品甲基安非他命2 包（實稱毛重
    2.471 公克，含2 只塑膠袋及2 張標籤紙）。
  (三)案經桃園縣政府警察局中壢分局報請臺灣桃園地方法院檢察
    署檢察官偵查後起訴及追加起訴。
二、證據：
甲、違反槍砲彈藥刀械管制條例部分：
  (一)被告甲○○於本院審理時之自白。
  (二)內政部警政署刑事警察局槍彈鑑定書，鑑驗結果：
  1.送鑑霰彈槍1 支（槍枝管制編號：0000000000），認係由玩
    具霰彈槍去除槍管內阻鐵，加裝金屬襯管而成之改造霰彈槍
    ，機械性能良好，可擊發適用子彈，認具殺傷力。
  2.送鑑改造手槍1 支（槍枝管制編號0000000000），認係仿
    BERETTA廠84型半自動手槍製造之玩具手槍換裝土造金屬槍
    管而成之改造手槍，機械性能良好，可擊發適用子彈，認具
    殺傷力。
  3.送鑑改造（92）手槍子彈2 顆：1 顆認係由截短之口徑
    5.56mm步槍彈彈殼加裝直徑約8.4mm 金屬彈頭而成之改造子
    彈，經實際試射，可擊發，認具殺傷力。1 顆認係土造子彈
    （具直徑8.6mm 金屬彈頭），經實際試射，可擊發，認具殺
    傷力。
  (三)內政部警政署刑事警察局鑑驗通知書，鑑驗結果：研判為信
    號彈之彈頭前端自行改造加裝有鋼珠之子彈，若擊發時鋼珠
    射出認具殺傷力。
  (四)扣案之改造霰彈槍1 支（槍枝管制編號：0000000000）、改
    造手槍1 支（槍枝管制編號0000000000）、改造（92）手槍
    子彈2 顆、土製改造霰彈槍子彈2 顆。
  (五)照片18幀。
乙、違反毒品危害防制條例部分：
  (一)被告甲○○於本院審理中之自白。
  (二)卷附桃園縣政府警察局中壢分局被採尿人姓名編號對照表1
    紙、昭信科技顧問股份有限公司濫用藥物陽性檢體檢驗報告
    1紙。
  (三)扣案第一級毒品海洛因1 包（淨重2.17公克，空包裝重0.24
    公克）、第二級毒品甲基安非他命2 包（實稱毛重2.471 公
    克，含2 只塑膠袋及2 張標籤紙）。
  (四)法務部調查局鑑定通知書1 紙及行政院衛生署管制藥品管理
    局檢驗成績書1紙。
三、本件經檢察官與被告於審判外達成協商之合意且被告已認罪
    ，其合意內容為：被告就違反槍砲彈藥刀械管制條例部分願
    受科刑範圍為有期徒刑1 年2 月，併科罰金新臺幣5 萬元；
    就施用第一級毒品海洛因部分願受科處有期徒刑7 月；就施
    用第二級毒品甲基安非他命部分願受科處有期徒刑4 月，合
    併應執行有期徒刑2 年，併科罰金新臺幣5 萬元。經查，上
    開協商合意並無刑事訴訟法第455 條之4 第1 項所列情形之
    一，檢察官聲請改依協商程序而為判決，本院爰不經言詞辯
    論，於協商合意範圍內為協商判決，合予敘明。
四、沒收：扣案之上開改造霰彈槍1 支、改造手槍1 支及土製改
    造霰彈槍子彈2 顆，具有殺傷力，係屬違禁物，均依刑法第
    38條第1 項第1 款之規定宣告沒收。扣案之第一級毒品海洛
    因1 包（淨重2.17公克，空包裝重0.24公克）、第二級毒品
    甲基安非他命2 包（實稱毛重2.471 公克，含2 只塑膠袋及
    2 張標籤紙），應依毒品危害防制條例第18條第1 項前段規
    定，均沒收銷燬之。至扣案改造（92）手槍子彈2 顆，因送
    驗時經採樣試射而不復具殺傷力非屬違禁物，爰不予宣告沒
    收，併此敘明。
五、應適用之法條：刑事訴訟法第455 條之4 第2 項、第455 條
    之8 ，修正前槍砲彈藥刀械管制條例第11條第4 項、槍砲彈
    藥刀械管制條例第12條第4 項，毒品危害防制條例第10條第
    1 項、第2 項、第18條第1 項前段，刑法第2 條第1 項但書
    、第11條前段、第55條、第47條、第38條第1 項第1 款、第
    42條第2 項、第51條第5 款，罰金罰鍰提高標準條例第2 條
    ，現行法規所定貨幣單位折算新臺幣條例第2 條。
六、本判決除有刑事訴訟法第455 條之4 第1 項第1 款、第2 款
    、第4 款、第6 款、第7 款所定情形之一，或違反同條第2
    項規定者外，不得上訴。
七、如不服本件判決，得自收受判決送達之日起10日內，向本院
    提出上訴書狀，上訴於第二審法院。
本案經檢察官陳美華到庭執行職務。
中　　華　　民　　國　　94　　年　　5 　　月　　27　　日
                  刑事第二庭    法  官  鄭吉雄
以上正本證明與原本無異。
如不服本判決，得於判決書送達後10日內向本院提出上訴狀（應
附繕本），上訴於臺灣高等法院。
                                書記官  陳慧玲
中　　華　　民　　國　　94　　年　　6 　　月　　8 　　日
附錄法條：
修正前槍砲彈藥刀械管制條例第11條第4項
未經許可，持有、寄藏或意圖販賣而陳列第一項所列槍砲者，處
一年以上七年以下有期徒刑，併科新臺幣七百萬元以下罰金。
槍砲彈藥刀械管制條例第12條第4 項
未經許可，持有、寄藏或意圖販賣而陳列子彈者，處 5 年以下有
期徒刑，併科新台幣 300 萬元以下罰金。
毒品危害防制條例第10條第1 項、第2 項
施用第一級毒品者，處 6 月以上 5 年以下有期徒刑。
施用第二級毒品者，處 3 年以下有期徒刑。
